臺灣高雄地方法院刑事判決　　　　　　　94年度訴字第3698號
公　訴　人　臺灣高雄地方法院檢察署檢察官
被　　　告　乙○○
　　　　　　　　　　（在臺灣高雄第二監獄受刑中）
上列被告因違反毒品危害防制條例案件，經檢察官提起公訴（94
年度毒偵字第6734號），本院於準備程序進行中，因被告就被訴
事實為有罪之陳述，經告知簡式審判程序意旨，並聽取公訴人及
被告之意見後，本院合議庭裁定由受命法官獨任依簡式審判程序
審理，判決如下：
    主  文
乙○○施用第一級毒品，處有期徒刑捌月。
    事  實
一、乙○○前於民國94年間，因施用第一級毒品海洛因毒品案件
    ，經本院以94年度訴字第852 號判處有期徒刑9 月確定（未
    構成累犯）。另於93年間，因施用毒品案件，經本院以93年
    度毒聲字第1297號裁定送觀察、勒戒後，認無繼續施用毒品
    之傾向，於93年7 月28日執行完畢釋放，經臺灣高雄地方法
    院檢察署檢察官於93年7 月30日以93年度毒偵字第3480號為
    不起訴處分確定。詎仍不知戒除毒癮，明知海洛因係毒品危
    害防制條例第2 條第2 項第1 款所明定之第一級毒品，不得
    持有及施用，仍於前述強制戒治執行完畢釋放後5 年內，復
    基於施用第一級毒品海洛因之犯意，於94年5 月9 日上午某
    時許，在高雄市○○區○○街3 巷13號9 樓住處，以將海洛
    因摻水置於注射針筒內施打身體之方式，施用第一級毒品海
    洛因1 次。嗣於94年5 月10日17時許，因警方持本院核發之
    搜索票搜索黃文宗位於高雄縣鳳山市○○街58號住處時為警
    查獲在場之乙○○，並經其同意採集尿液送驗後呈嗎啡陽性
    反應，而查知上情。
二、案經高雄市政府警察局小港分局報請臺灣高雄地方法院檢察
    署檢察官偵查起訴。
    理  由
一、按本件被告乙○○所犯係死刑、無期徒刑、最輕本刑為3 年
    以上有期徒刑以外之罪，其於準備程序就前揭被訴事實為有
    罪之陳述，經受命法官告知簡式審判程序之旨，並聽取其與
    公訴人之意見後，本院認無不得或不宜改依簡式審判程序進
    行之處，爰依刑事訴訟法第273 條之1 第1 項、第284 條之
    1 ，裁定本件由受命法官獨任進行簡式審判程序，合先敘明
    。
二、訊據被告對於上揭犯罪事實坦承不諱。且查：
  (一)被告為警查獲後，於94年5 月10日22時10分許所採集之尿液
    ，經送驗結果，呈嗎啡陽性反應，此有高雄市立凱旋醫院94
    年5 月23日轉碼編號00000000號濫用藥物尿液檢驗報告及嫌
    疑人尿液代碼與姓名對照登記表各1 紙附卷可稽。足見被告
    前揭出於任意性之自白與事實相符，應堪採為認定被告有罪
    之證據。則被告施用第一級毒品海洛因1 次之犯行，堪以認
    定。
  (二)被告前因施用毒品案件，經本院以93年度毒聲字第1297號裁
    定送觀察、勒戒後，認無繼續施用毒品之傾向，於93年7 月
    28日執行完畢釋放，經臺灣高雄地方法院檢察署檢察官於93
    年7 月30日以93年度毒偵字第3480號為不起訴處分確定，此
    有本院院內索引卡紀錄表報表、臺灣高等法院被告前案紀錄
    表1 紙在卷足參，其於前案觀察、勒戒執行完畢後，5 年內
    再犯本件施用毒品罪之事實，事證明確，應予依法論科。
三、按海洛因係毒品危害防制條例第2 條第2 項第1 款、所明定
    之第一級毒品，不得持有及施用，核被告所為施用第一級毒
    品海洛因之行為，係犯毒品危害防制條例第10條第1 項之施
    用第一級毒品罪。其施用第一級毒品海洛因前後，持有海洛
    因之低度行為，應為施用之高度行為所吸收，不另論罪。爰
    審酌被告經觀察、勒戒後，未能戒絕其毒癮，且甫因施用第
    一級毒品案件，經本院於94年4 月29日判決有期徒刑9 月，
    旋即又觸犯同條項罪名，足證前開保安處遇措施已難收矯治
    其惡性，惟念其於犯罪後坦承犯行及所犯為自戕行為等一切
    情狀，量處如主文所示之刑，以資懲儆。
四、另按「刑事訴訟法第302 條第1 款規定，案件曾經判決確定
    者，應為免訴之判決，係以同一案件已經法院為實體上之確
    定判決，該被告應否受刑事制裁，既因前次實體判決而確定
    ，不能更為其他有罪或無罪之實體上裁判。此項原則，關於
    實質上一罪或裁判上一罪，其一部事實已經判決確定者，對
    於構成一罪之其他部分，固亦均應適用，但此種情形係因審
    判不可分之關係在審理事實之法院，就全部犯罪事實，依刑
    事訴訟法第267 條規定，本應予以審判，故其確定判決之既
    判力亦自應及於全部之犯罪事實，惟若在最後審理事實法院
    宣示判決後始行發生之事實，既非該法院所得審判，即為該
    案判決之既判力所不能及，是既判力對於時間效力之範圍應
    以最後審理事實法院之宣示判決日為判斷之標準（最高法院
    32年上字第2578號判例參照），而上開判例稱「最後審理事
    實法院」，而非謂「最後事實審」，顯然不限於第二審判決
    ，因而在未經上訴於第二審法院之判決，亦屬相同，即其既
    判力之時點，應至第一審宣示判決之日」（最高法院85年度
    台非字第32號判決可資參照）。被告前因連續施用第一級毒
    品案件，經本院於94年4 月29日，以94年度訴字第852 號判
    處有期徒刑9 月，該判決並於同年6 月30日確定，有臺灣高
    等法院被告前案紀錄表、94年度訴字第852 號判決各1 份在
    卷足參，是被告雖於94年5 月9 日某時，復施用第一級毒品
    ，然參照前揭最高法院判決意旨，被告自同年4 月30日後，
    始發生之施用毒品行為，則非該確定判決效力所及，附此敘
    明。
據上論斷，應依刑事訴訟法第273 條之1 第1 項、第284 條之1
、第299 條第1 項前段，毒品危害防制條例第10條第1 項、第23
條第2 項，判決如主文。
本案經檢察官甲○○到庭執行職務。
中　　華　　民　　國　　94　　年　　12　　月　　19　　日
                  鳳山刑事第1 庭      法　官  林芳華
以上正本證明與原本無異。
如不服本判決，應於判決送達後10日內，向本院提出上訴狀。
                                      書記官  賴佳慧
中　　華　　民　　國　　94　　年　　12　　月　　20　　日
附錄本判決論罪之法條：
毒品危害防制條例第10條
施用第一級毒品者，處6月以上5年以下有期徒刑。
施用第二級毒品者，處3年以下有期徒刑。
